【裁判字號】    97,易,3443
【裁判日期】    980224
【裁判案由】    傷害等
【裁判全文】
臺灣臺中地方法院刑事判決              97年度易字第3443號
公  訴  人  臺灣臺中地方法院檢察署檢察官
被      告  丁○○
上列被告因傷害等案件，經檢察官聲請簡易判決處刑（97年度偵
字第3789號），本院沙鹿簡易庭認不宜逕以簡易判決處刑，移由
本院刑事庭依通常程序審理，本院判決如下：
    主    文
丁○○犯傷害罪，處罰金新臺幣貳仟元，如易服勞役，以新臺幣
壹仟元折算壹日。
    犯罪事實及理由
一、本案犯罪事實：
    丁○○於民國九十六年十一月二十九日十五時許，與姑姑戊○○（另由檢察官為不起訴處分）前往臺中縣沙鹿鎮○○路
    春和巷一之一號戊○○所經營之小吃店，因見店內地上已有
    破碎之碗盤、酒瓶，且己○○（另由本院為不受理判決）就
    其四嫂丙○○與丁○○繼母乙○○○間之債務事宜與戊○○
    商談期間，又動手將店內小冰箱推倒，且將手舉起，丁○○
    擔心己○○傷害戊○○，遂立即從己○○之背後，以雙手環
    抱阻止之，而己○○則極力想要掙脫，以致二人均跌落地面
    ，丁○○並將己○○壓制在地下。斯時，己○○之四嫂丙○○（另由檢察官為不起訴處分）見狀欲拉開己○○與丁○○
    ，丁○○竟基於傷害人之身體之犯意，以手揮打丙○○胸部
    一下，致丙○○受有前胸挫傷併擦傷及瘀血之傷害（至於丁○○因此受傷而對己○○提起傷害告訴，己○○因而受傷而
    對丁○○提起傷害告訴，戊○○對己○○提起毀損告訴部分
    ，分別經丁○○、己○○、戊○○撤回告訴，另由本院為不
    受理判決）。
二、證據名稱：
（一）被告丁○○於警詢、偵查中及本院審理時所為與上揭犯罪
      事實相符之供述。
（二）同案被告己○○、證人丙○○、戊○○分別於警詢、偵查
      中及本院審理時所為與上揭犯罪事實相符之陳述；證人乙○○○於偵查中及本院審理時所為與上揭犯罪事實相符之
      證述；證人庚○○○○於偵查中及本院審理時所為之證述
      。
（三）光田綜合醫院診斷證明書、照片、現場圖。
（四）被告丁○○雖辯稱：證人丙○○的傷是伊無意間造成的云
      云，但查，被告丁○○自承：伊將同案被告己○○壓制在
      地時，二人僵持住，證人丙○○過來拉伊，伊就推開她，
      回說沒她的事情等語（本院卷第十四頁背面），足見被告
      丁○○對於自己出手推開證人丙○○之舉動，並非在與同
      案被告己○○相互扭打過程中，無意造成之結果，被告丁○○既係有意推開證人丙○○，而以被告丁○○之高壯身
      材對比證人丙○○之瘦弱體態，被告丁○○對於自己此舉
      可能造成證人丙○○受傷之結果，亦非不能預見，竟仍出
      手推證人丙○○胸部一下，致證人丙○○受有前胸挫傷併
      擦傷及瘀血之傷害，顯見被告丁○○施力非輕，其主觀上
      確有傷害證人丙○○之故意，應臻明確。被告丁○○所為
      辯解，委不可採。
三、被告丁○○經合法傳喚，無正當理由未到庭，爰不待其陳述
    ，逕行判決。
四、依刑事訴訟法第四百五十二條、第二百九十九條第一項前段
    、第三百零六條、第三百十條之一第一項，刑法第二百七十
    七條第一項、第四十二條第一項、第三項，刑法施行法第一
    條之一，判決如主文。
本案經檢察官甲○○到庭執行職務
中    華    民    國    98    年    2     月    24    日
                    刑事第七庭  法  官  莊嘉蕙
以上正本證明與原本無異
如不服本判決應於收受送達後十日內向本院提出上訴書狀，並應
敘述具體理由；其未敘述上訴理由者，應於上訴期間屆滿後二十
日內向本院補提理由書（均須按他造當事人之人數附繕本）「切
勿逕送上級法院」。
                                書記官  莊玉惠
中    華    民    國    98    年    2     月    24    日
附錄論罪科刑法條
中華民國刑法第277條第1項
傷害人之身體或健康者，處3 年以下有期徒刑、拘役或1 千元以
下罰金。


司法院資訊處製作；財團法人民間司法改革基金會備份。
